【裁判字號】    97,審抗,188
【裁判日期】    971208
【裁判案由】    本票裁定
【裁判全文】
臺灣臺北地方法院民事裁定             97年度審抗字第188號
抗  告  人  乙○○
相  對  人  萬泰商業銀行股份有限公司
法定代理人  甲○○
上列當事人間聲請本票准許強制執行事件，抗告人對於民國97年
10月21日本院97年度票字第35364 號裁定提起抗告，本院裁定如
下：
    主  文
抗告駁回。
抗告費用新臺幣壹仟元由抗告人負擔。
    理  由
一按執票人向本票發票人行使追索權時，得聲請法院裁定後強制
  執行；執票人就本票聲請法院裁定強制執行事件，由票據付款
  地之法院管轄，票據法第123條、第194條第1 項分別定有明文
  ；次按本票執票人，依上開規定，聲請法院裁定許可對發票人
  強制執行，係屬非訟事件，此項聲請之裁定，及抗告法院之裁
  定，僅依非訟事件程序，以審查強制執行許可與否，並無確定
  實體上法律關係存否之效力，如發票人就票據債務之存否有爭
  執時，應由發票人提起確認之訴，以資解決（最高法院57年台
  抗第76號判例參照）。
二本件相對人主張其執有抗告人於民國91年3 月26日簽發、金額
  新臺幣（下同）400,000元、到期日94年2月25日且免除作成拒
  絕證書之本票一紙，詎屆期提示僅部分獲償，為此聲請原法院
  裁定准予強制執行等情，業據提出與所述相符之本票1 件為證
  ，原法院裁定就其中27,767元，及自97年4 月28日起至清償日
  止，按年息百分之12計算之利息准予強制執行，於法並無不合
  。抗告意旨雖以：本件信用貸款一切流程係由萬泰銀行桃園分
  行辦理，且伊居住於桃園，依民事訴訟法第13條規定，得由票
  據付款地之法院管轄，爰請求將本件移送臺灣桃園地方法院；
  又伊並未簽發本票，僅簽信用貸款申請書云云置辯。惟票據法
  第123 條所定執票人就本票聲請法院裁定強制執行事件，由票
  據付款地之法院管轄，為非訟事件法第194條第1項所明定。查
  系爭本票已明載付款地為臺北市○○○路○ 段39號（見原審卷
  第4 頁），位於本院轄區，本院受理此聲請案件，並無抗告人
  指摘之管轄錯誤情事。又抗告人曾否簽發系爭本票，涉及相對
  人是否得對抗告人主張票據權利，此核屬實體法上之爭執，依
  上開說明，尚非本件非訟程序所得加以審究。是抗告人以前開
  情詞指摘原裁定不當，求予廢棄，均無理由，應予駁回。
三據上論結，本件抗告為無理由。依非訟事件法第46條、第21條
  第2項、第24條第1項，民事訴訟法第495條之1第1項、第449條
  第1項、第78條，裁定如主文。
中    華    民    國    97    年    12    月    8     日
                 民事第六庭    審判長法   官  劉坤典
                                      法  官  張松鈞
                                      法  官  陳婷玉
以上正本係照原本作成。
不得再抗告。
中    華    民    國    97    年    12    月    8     日
                                      書記官  曾靖雯


司法院資訊處製作；財團法人民間司法改革基金會備份。
